# 审计时发现违章建筑，怎么办？？？

提问人：wzdyx888 时间：2012-01-18 00:46:17
我是一个实习生，审计某上市公司的子公司，建筑公司。盘点一个施工项目，发现建委批的是盖公寓楼，实际上盖的是汽车4S店，而且证件还不全，请问怎么办？ 我们小组的组长说咱们外审的管不了这个，只要收入成本没问题就行。 审计真的对此无能为力吗？？？

回答人：chenyiwei
按照《中国注册会计师审计准则第 1142 号——财务报表审计中对法律法规的考虑（ 2010 年 11 月 1 日修订）》考虑该建筑系违章建筑的事实对财务报表的影响是否已经进行了适当的确认、计量、列报和披露，包括可能被责令拆除的减值损失、相关的可能罚款等。另外对此项固定资产系违章建筑的事实以及相关的法律、财务风险应充分披露。